【裁判字號】    99,訴,756
【裁判日期】    991125
【裁判案由】    竊盜等
【裁判全文】
臺灣苗栗地方法院刑事判決               99年度訴字第756號
公  訴  人  臺灣苗栗地方法院檢察署檢察官
被      告  蕭楷和
上列被告因竊盜等案件，經檢察官提起公訴（99年度偵字第5202
號、99年度毒偵字第1539號），因被告於準備程序中就被訴事實
為有罪之陳述，經本院合議庭裁定由受命法官獨任進行簡式審判
程序審理，本院判決如下：
    主  文
蕭楷和施用第一級毒品，累犯，處有期徒刑柒月。又施用第二級
毒品，累犯，處有期徒刑伍月，扣案之玻璃頭吸食器貳個、吸管
參支均沒收。又犯攜帶兇器毀越門扇竊盜未遂罪，累犯，處有期
徒刑柒月，扣案之十字起子壹支、鯉魚鉗壹支、棉布手套壹只均
沒收。應執行有期徒刑壹年肆月，扣案之玻璃頭吸食器貳個、吸
管參支、十字起子壹支、鯉魚鉗壹支、棉布手套壹只均沒收。
    犯罪事實及理由
一、犯罪事實：
  (一)前科資料：
    蕭楷和前因公共危險案件，於民國98年5 月18日，經本院以
    98年度苗交簡字第347 號判決有期徒刑3 月確定，嗣於99年
    4 月1 日縮刑期滿執行完畢。（構成累犯）
  (二)蕭楷和分別基於施用第一級毒品海洛因、第二級毒品甲基安
    非他命之犯意，為下列行為：
  1.於民國99年9 月20日18時許，在其址位於苗栗縣苑裡鎮海岸
    里海岸33之4 號之住處，以針筒注射之方式，施用第一級毒
    品海洛因1 次。（即事實一）
  2.復於99年9 月20日18時許，在其址位於苗栗縣苑裡鎮海岸里
    海岸33之4 號之住處，以將安非他命置於玻璃頭吸食器燒烤
    之方式，施用第二級毒品安非他命1 次。（即事實二）
  3.嗣經警方於99年9 月21日上午，持本院所核發之搜索票執行
    搜索時，扣得玻璃頭吸食器2 個、吸管3 支，並經其同意採
    尿送驗後，檢驗結果呈可待因、嗎啡、甲基安非他命陽性反
    應，因而查悉上情。
  (三)蕭楷和復基於意圖為自己不法所有之犯意，於99年9 月26日
    11時50分許，潛入張恆瑞址位於苗栗縣苑裡鎮○○路86號7
    樓之2 住處之頂樓，並以其所有而客觀上可作為兇器使用之
    十字起子及鯉魚鉗各1 支，撬開位於上址頂樓之神明廳鋁門
    後進入上址，惟於打開抽屜尋找財物而著手竊盜時，為張恆
    瑞發現報警逮捕而未遂，並扣得十字起子1 支、鯉魚鉗1 支
    及棉布手套1 只。（即事實三）
  (四)案經苗栗縣警察局通霄分局報告臺灣苗栗地方法院檢察署檢
    察官偵查起訴。
二、證據名稱：
  (一)認定犯罪事實所憑之證據：
  1.供述證據：
  證人張恆瑞於警詢、偵查中之證述。（見99年偵字第5202號
    卷第27～28頁、第49～50頁）
  2.非供述證據：
  中山醫學大學附設醫院檢驗科藥物檢測中心99年9 月30日出
    具之尿液檢驗報告1 份。（見99年毒偵字第1539號卷第19頁
    ）
  苗栗縣警察局通霄分局毒品犯罪嫌疑人尿液採驗作業管制紀
    錄。（見99年毒偵字第1539號卷第18頁）
  扣案之玻璃頭吸食器2 個、吸管3 支、十字起子1 支、鯉魚
    鉗1 支及棉布手套1 只及搜索、扣押筆錄各2 份、扣押物品
    目錄表各2 份、刑案現場及證物照片共12張。（見99年偵字
    第5202號卷第19～21頁、第23～26頁、99年毒偵字第1539號
    卷第12～14頁、第20～21頁）
  臺灣高等法院被告前案紀錄表1 份。（見本院卷內）
  (二)上列證據核與被告於本院審理時自白（見本院卷99年11月11
    日審判筆錄第2 、4 頁）之犯罪事實相符，故被告之自白應
    堪採信，本件事證已臻明確，被告上揭施用第一級毒品、第
    二級毒品及加重竊盜未遂之犯行，均洵堪認定，均應予依法
    論科。
三、論罪科刑之理由：
  (一)核被告如事實一所為，係犯毒品危害防制條例第10條第1 項
    之施用第一級毒品罪。又被告如事實二所為，係犯毒品危害
    防制條例第10條第2 項之施用第二級毒品罪。又被告如事實
    三所為，係犯刑法第321 條第2 項、第1 項第2 、3 款之攜
    帶兇器毀越門扇竊盜未遂罪。
  (二)累犯加重其刑之事由：
    被告有犯罪事實欄(一)之前科紀錄，有臺灣高等法院前案紀錄
    表在卷足憑，是其於有期徒刑執行完畢後，5 年內再犯本案
    如事實一、二、三之有期徒刑以上之罪，均構成累犯，均應
    依刑法第47條第1 項規定，加重本刑至2 分之1 。
  (三)未遂犯減輕其刑之事由（事實三部分）：
    按未遂犯之處罰，以有特別規定者為限，並得按既遂犯之刑
    減輕之，刑法第25條第2 項定有明文。是本案被告如事實三
    所為，雖已著手於加重竊盜罪之犯行，惟於尚未取得財物之
    際，隨即遭發現而逮捕，為未遂犯，是就其所犯如事實三之
    加重竊盜未遂犯行，依前揭規定減輕其刑。
  (四)事實三部分刑之先加後減說明：
    被告所犯如事實三之加重竊盜未遂罪，因有事實欄前科資料
    項編號之累犯加重事由及刑法第25條第2 項未遂犯之減輕事
    由，爰依刑法第71條第1 項之規定，先加後減。
  (五)量刑理由之說明：
    爰審酌被告前有殺人、公共危險、毒品、妨害自由等前科，
    素行不佳；復衡酌被告前已因毒品案件送觀察勒戒，認無繼
    續施用傾向為不起訴處分，猶未能痛思戒癮，而再因毒品涉
    犯本案事實一、二之施用毒品罪，顯見其每次犯行均存僥倖
    ，而未思悔悟，本不宜寬貸；再參酌其尚值壯年，不思付出
    勞力賺取所需，反希冀不勞而獲而犯本案事實三之竊盜犯行
    ，其行為不僅侵害他人財產權利，亦造成當地治安之破壞，
    實不足取；惟參衡其犯後坦承犯行而節省有限之司法資源，
    尚知所悔悟，態度良好，又其如事實一、二所犯僅係戕害個
    人身心健康並未危害他人，如事實三之竊盜行為亦未竊得財
    物，以及其犯罪動機、目的、手段、所生危害，生活狀況、
    智識程度，及公訴人就被告事實一、二、三之犯行，分別向
    本院求處7 月以上、3 月以上、5 月以上有期徒等一切情狀
    ，爰分別就被告所犯如事實一、二、三之犯行，分別量處如
    主文所示之刑，並依刑法第51條第1 項第5 款之規定，合定
    如主文所示之應執行刑，以資懲儆。
四、沒收：
  (一)查扣案之玻璃頭吸食器2 個、吸管3 支均為被告所有，且為
    其用以犯如事實二所示之施用第二級毒品所用之工具，此有
    被告於警詢自承在案（見99年毒偵字第1539號卷第15頁背面
    ），爰均應依刑法第38條第1 項第2 款之規定，於被告所犯
    如事實二之施用第二級毒品罪項下宣告沒收。
  (二)次查扣案之十字起子1 支、鯉魚鉗1 支、棉布手套1 只均為
    被告所有（見99年偵字第5202號卷第37頁之偵訊筆錄），且
    為其用以犯如事實三所示之攜帶兇器毀越門扇竊盜未遂罪所
    用之工具，是均應依刑法第38條第1 項第2 款之規定，於被
    告所犯如事實三之攜帶兇器毀越門扇竊盜未遂罪項下宣告沒
    收。
五、應適用法條：
  (一)刑事訴訟法第273 條之1 第1 項、第299 條第1 項前段、第
    310 條之2 、第454 條第1 項。
  (二)毒品危害防制條例第10條第1 項、第2 項。
  (三)刑法第321 條第2 項、第321 條第1 項第2 、3 款、第11條
    前段、第47條第1 項、第25條第2 項、第51條第1 項第5 款
    、第38條第1 項第2 款。
六、本判決係依刑事訴訟法第310 條之2 、第454 條第1 項製作
    ，依法僅記載當事人欄、主文、犯罪事實、證據名稱以及應
    適用之法條，其中犯罪事實部分，依同法第308 條之修正立
    法理由，亦僅記載犯罪構成要件事實，關於刑罰加重事由（
    含累犯在內）免予記載（法院辦理刑事訴訟案件應行注意事
    項第144 點參照），但仍於主文予以表明，並於應適用之法
    條欄予以引用。如不服本判決，應於判決送達之日起10日內
    ，向本院提起上訴。
本案經檢察官林俊杰到庭執行職務。
中    華    民    國    99    年    11    月    25    日
                  刑事第二庭  法  官  林靜雯
以上正本證明與原本無異。
如不服本判決應於收受判決後10日內向本院提出上訴書狀，並應
應敘述具體理由。其未敘述上訴理由者，應於上訴期間屆滿後20
日內向本院補提理由書（須附繕本）「切勿逕送上級法院」。
                              書記官  劉千瑄
中    華    民    國    99    年    11    月    25    日
附錄本判決論罪科刑法條：
毒品危害防制條例第10條：
施用第一級毒品者，處6 月以上5 年以下有期徒刑。
施用第二級毒品者，處3 年以下有期徒刑。
中華民國刑法第321 條：
犯竊盜罪而有左列情形之一者，處6 月以上、5 年以下有期徒刑
：
一、於夜間侵入住宅或有人居住之建築物、船艦或隱匿其內而犯
    之者。
二、毀越門扇、牆垣或其他安全設備而犯之者。
三、攜帶兇器而犯之者。
四、結夥三人以上而犯之者。
五、乘火災、水災或其他災害之際而犯之者。
六、在車站或埠頭而犯之者。
前項之未遂犯罰之。

司法院資訊處製作；財團法人民間司法改革基金會備份。
